# 陈老师，关于一个建造合同的问题

提问人：poleon 时间：2013-12-21 21:17:32
陈老师及各位专家，关于建造合同，板面上有很多讨论，但有一细节问题还是未能找到合理答案，我做了一个分析不知是否合理，还请指点： 1 、工程施工类企业，多遇到施工过程中增加额外的工作量，而企业即使拿到了带有价格和工作量的签证，也无法可靠估计将来能够多收的收入，因为竣工时和业主的讨价还价多被削掉很多，而在竣工之前依照签证来增加合同总额显得很不谨慎且容易造成利润调节假象，更多的情况是截至报告日还未能获得相关签证，这种现象每个工程都很普遍。请问，虽然增加的工作量同其他部分属于一个整体建造合同，但能否将增加的工作量作为另外一个建造合同来进行单独核算，因为合同分立的三个条件（（ 1 ）每项资产均有独立的建造计划；（ 2 ）与客户就每项资产单独进行谈判，双方能够接受或拒绝 与每项资产有关的合同条款；（ 3 ）每项资产的收入和成本可以单独辨认。）基本上都满足，增加的部分其有独立的建造计划，价格与客户单独谈判，且成本和收入可单独辨认，那么能否在未得到业主最终认定之前，依照“如果建造合同的结果不能够可靠估计”的情形，这部分收入根据能够收回的实际合同成本确认？跟主体合同分开进行会计处理。 目前多遇到的事务所是只要拿到客户对这部分工作量带金额的签证就依照签证调整收入，个人觉得不是很谨慎。

回答人：chenyiwei
建议首先考虑新增的额外工作量对应的工作内容是否可以满足建造合同准则第六条所指的“追加资产的建造作为单独合同”的条件（注意不是作为“合同分立”来分析），如果是则如你所说，可以把追加部分作为单独的合同，单独考虑其收入确认问题，与主合同互相独立；如果不满足该条件，则只能作为对原合同的变更处理（关于合同变更的收入确认，请看建造合同准则第九条）。在变更影响重大且未获得具有足够证明力的外部证据的情况下，可能导致原合同的履行结果不能可靠估计，从而不再符合采用完工百分比法的条件。